# 仓储企业货架的账务处理

提问人：jiajiajiayou 时间：2020-05-25 14:32:00
请教陈版。
在实务中，遇到如下事项：
公司为了生产经营购入货架，拿最简单的说，比如 3 组货架。附件是我能想到的情况，麻烦您解答。
特别感谢。
微信图片_20200525142958.jpg
(405.59 KB, 下载次数: 16)
前天 14:31 上传

回答人：chenyiwei
首先，该仓储企业是否在做好仓储区域内货架布置的整体设计之后，根据设计结果下单订购柱子和横梁？根据供应商要求，对柱子和横梁的数量有何配比要求？是否必须按照最初图片中的要求，按 4 个主柱片配 9 个横梁的比例订购？也就是说在安装过程中对部分部件的报废是否可以预见，且不可避免？
如果是，则在原设计范围内的合理损失可以视作使得剩余部分的资产达到预定可使用状态的必要支出，资本化计入其他部分的固定资产价值中，即提高其余构成固定资产的部件的单位价值。如果是不可预见的报废损失，或者超出原先预计数量的报废损失，则应费用化处理。